---
title: "Lab4"
author: "Aleksandra"
date: '23 апреля 2017 г '
output: html_document
---

```{r setup, include=FALSE}
knitr::opts_chunk$set(echo = TRUE)
```

## Описание

Задание : Требуется построить карту-хороплет регионов РФ, показатель – любой из раздела «Окружающая среда»; построить функцией ggplot(). Мною был выбран показатель загрязнения воздуха за 2015 год. Данные для построения карт были взяли с общего ресурса www.gadm.org, а статистика с сайта Росстата («Регионы России: социально-экономические показатели»). Некоторые наименования совпадающих районов и городов не совпадали, поэтому в csv файле какие-то из них были переименованы.

```{r}
# загрузка пакетов
library('knitr')
library('R.utils')               # gunzip() для распаковки архивов 
library('dismo')                 # gmap() для загрузки Google карты
library('raster')                # функции для работы с растровыми картами в R
library('maptools')              # инструменты для создания картограмм
library('sp')                    # функция spplot()
library('RColorBrewer')          # цветовые палитры
require('rgdal')                 # функция readOGR()
require('plyr')                  # функция join()
library('ggplot2')               # функция ggplot()
library('scales')                # функция pretty_breaks()

install.packages("gpclib", type = "source")

library('gpclib')
library('mapproj')

gpclibPermit()

# ссылка на файл

ShapeFileURL <-
  "http://biogeo.ucdavis.edu/data/gadm2.8/shp/RUS_adm_shp.zip"

# создаём директорию 'data' и скачиваем

if(!file.exists('./data')) dir.create('./data')
if(!file.exists('./data/RUS_adm_shp.zip')) {
  download.file(ShapeFileURL,
                destfile = './data/RUS_adm_shp.zip')}
                
# распаковать архив

unzip('./data/RUS_adm_shp.zip', exdir = './data/RUS_adm_shp')

# посмотреть список файлов распакованного архива

dir('./data/RUS_adm_shp')

#DT.import <- read.csv("C:/Users/alenyamo/Documents/f4.csv", as.is = TRUE)

# прочитать данные уровней 0, 1, 2
Regions0 <- readShapePoly("./data/RUS_adm_shp/RUS_adm0.shp")
Regions1 <- readShapePoly("./data/RUS_adm_shp/RUS_adm1.shp")
Regions2 <- readShapePoly("./data/RUS_adm_shp/RUS_adm2.shp")
Regions3 <- readShapePoly("./data/RUS_adm_shp/RUS_adm3.shp")

# контурные карты для разных уровней иерархии

par(mfrow = c(1, 1))
#plot(Regions0, main = 'adm0', asp = 1.8)
#plot(Regions1, main = 'adm1', asp = 1.8)
plot(Regions2, main = 'adm2', asp = 1.8)
#plot(Regions3, main = 'adm3', asp = 1.8)

# имена слотов

slotNames(Regions0)

# слот "данные"

Regions0@data

# делаем фактор из имён областей (т.е. нумеруем их)

Regions3@data$NAME_1 <- as.factor(Regions3@data$NAME_1)

# результат

Regions3@data$NAME_1

stat.Regions <- read.csv('F:/r/f4.csv', # ссылка
                         sep = ';', dec = ',', # разделители
                         as.is = T) # не переводить строки
# в факторы
# читаем ShapeFile из папки, с указанием уровня иерархии

Regions <- readOGR(dsn = './data/RUS_adm_shp', # папка
                   layer = 'RUS_adm3') # уровень
                   
# создаём столбец-ключ id для связи с другими таблицами
# (названия регионов из столбца NAME_1)

Regions@data$id <- Regions3@data$NAME_1

# преобразовываем SpatialPolygonsDataFrame в data.frame

Regions.points <- fortify(Regions, region = 'id')

```
К сожалению, на данном этапе в работе отказывает функция fortify(), не смотря на работу и подключение всех нужных пакетов, включая gpclib (RTools разных версий был установлен соответственно). 

Идущий ниже код не был полностью проверен, но, так как он основан на практике с таким же по смыслу заданием, ошибок в нем не ожидается.

```{r}

# добавляем к координатам сведения о регионах

Regions.df <- join(Regions.points, Regions@data, by = 'id')

# добавляем к координатам значения показателя для заливки
# (численность населения из фрейма stat.Regions)

stat.Regions$id <- stat.Regions$Region
Regions.df <- join(Regions.df,
                   stat.Regions[, c('id',
                                    'Air.Polution')],
                   by = 'id')
# имена столбцов фрейма (выделены нужные для графика)
names(Regions.df)
Regions.df$id
# координаты центров полигонов (для подписей регионов)
centroids.df <- as.data.frame(coordinates(Regions))
# названия регионов (идут в том же порядке, в каком
# считались центроиды)
centroids.df$id <- Regions@data$id
# заменяем имена переменных, созданные по умолчанию
colnames(centroids.df) <- c('long', 'lat', 'id')

# создаём график
gp <- ggplot() +
  geom_polygon(data = Regions.df,
               aes(long, lat, group = group,
                   fill = Population.people)) +
  geom_path(data = Regions.df,
            aes(long, lat, group = group),
            color = 'coral4') +
  coord_map(projection = 'gilbert') +
  scale_fill_distiller(palette = 'OrRd',
                       direction = 1,
                       breaks = pretty_breaks(n = 5)) +
  labs(x = 'Долгота', y = 'Широта',
       title = "Загрязненность воздуха, куб.метров") +
  geom_text(data = centroids.df,
            aes(long, lat, label = id))
# выводим график
gp
```

## Including Plots

You can also embed plots, for example:

```{r pressure, echo=FALSE}
plot(pressure)
```

Note that the `echo = FALSE` parameter was added to the code chunk to prevent printing of the R code that generated the plot.
